【裁判字號】    90,交易,434
【裁判日期】    901220
【裁判案由】    過失傷害
【裁判全文】
臺灣臺中地方法院刑事判決                          九十年度交易字第四三四號
    公  訴  人  臺灣台中地方法院檢察署檢察官
    被      告  丁○○
    選任辯護人  鄭晃奇
右列被告因過失傷害案件，經檢察官提起公訴 (九十年度偵字第五七六八號)本院判
決如左：
    主  文
丁○○從事業務之人，因業務上之過失傷害人，處有期徒刑伍月，如易科罰金，以參
佰元折算壹日。
    事  實
一、丁○○係信源建材實業有限公司所僱用之司機，駕駛特種高空作業車載運物品工
    作，為從事駕駛業務之人，於民國（下同）八十九年七月八日晚間，在高速公路
    台中─王田段拓寬工程工地，駕駛向民曜公司所租用車號ＢＬ─一八號特種高空
    作業車施工完畢，將作業車停置在台中縣大肚鄉○○村○○路○段與興和路交岔
    路口之高速公路高架橋下之車道邊，應注意在交岔路口十公尺內不得停車及在夜
    間無燈光設備或照明不清之道路，車後須設置警告標識，避免來車撞擊，且依當
    時情況並無不能注意情事，竟疏於注意，將作業車停於上開交岔路口慢車道上，
    且未設置顯示停車燈光或反光標誌，適有甲○○於同月九日凌晨三時許天色晦暗
    時，駕駛車牌號碼ＯＬ─一一七八號自小貨車經過，亦疏於注意車前狀況及未在
    遵循車道內行駛，又因丁○○違規停車復未設置警示標誌而未能及時發現丁○○
    之作業車停放在慢車道上，閃避不及遂自後追撞上開高空特種作業車，致甲○○
    受有右股骨折、右腓骨開放性骨折、雙足大姆趾骨折、右下肢深部撕裂傷、頭部
    外傷、臉部撕裂傷、腹部挫傷、下頷骨骨折等之傷害。
二、案經甲○○告訴由檢察官偵查起訴。
    理  由
一、訊據被告丁○○固不否認於右揭時、地發生車禍肇事之事實，惟否認有過失傷害
    之犯行，辯稱：伊在施工完畢後，約下午五時三十分左右將工程車開到巷子內，
    並非停在肇事地點，至於何人將工程車開出伊並不知情云云。惟查：
    （一）右揭犯罪事實，業據被害人甲○○指訴綦詳，而被告將上開高空特種作業
    停放於台中縣大肚鄉○○村○○路○段與星河路交叉口之高速公路高架橋下之慢
    車道上之事實，有現場處理警員陳琪瑜繪製之現場圖、現場照片七幀及被害人提
    出之診斷證明書一份等附卷足證，另被告未於車後設置任何警示標誌之事實，亦
    有台中縣警察局烏日分局道路交通事故處理紀錄登記簿、道路交通事故處理調查
    報告表等在卷足憑，是被告違規停車復未設置任何警示標示之事實當可認定。（
    二）本件肇事高空作業工程車係由信源建材實業有限公司所僱用之司機乙○○及
    被告二人所駕駛，平時均停放於路邊護欄內，肇事當天係由被告駕駛停放等情，
    已据証人乙○○及丙○○二人到庭証述明確，即被告在本院九十年七月二十四日
    審理時亦坦承上開工程車係被告停放於上開肇事地點無誤，所辯要屬臨訟卸責之
    詞，殊無可取。（三）按於交叉路口內不得臨時停車，而禁止臨時停車之處所不
    得停車，又停於路邊之車輛，在照明不清之道路應顯示停車燈光或反光標誌，道
    路交通安全規則第一百十一條第二款、第一百十二條第一項第一款、第一百十三
    條第一項第十三款分別定有明文，被告考領有駕駛執照，對上開規定自不能諉為
    不知。而依當時情形，並無任何不能注意情事，乃被告丁○○竟違反上開規定，
    擅將其所駕駛之高空特種作業車停於上揭交叉路口內之慢車道上，復未注意於車
    後設置警示標誌，致發生本件車禍，其所為自屬有過失。況本件經送台灣省台中
   縣區車輛行車事故鑑定委員會鑑定結果，亦持相同看法，認本件車禍被告為肇事
    主因，有鑑定意見書函可稽，益證被告之行為有過失，雖上開鑑定意見書亦認被
    害人未注意車前狀況為肇事次因，惟被告仍不解免其過失責任，又被害人因本件
    車禍受傷，已如前述，且被告為本件肇事主因，是被告之過失行為與被害人受傷
    間即有相當因果關係，被告辯護人認被告之過失行為與被害人受傷間無相當因果
    關係，殊無可取。事證明確，被告犯行洵堪認定。
二、被告係職業駕駛人，於執行業務中開車肇事，致人受傷，核其所為，應成立刑法
    第二百八十四條第二項前段之業務過失傷害罪。爰審酌被告之過失程度、所生之
    危害、肇事後之態度及被害人因而受傷，亦同有過失，且被告尚未與被害人為民
    事和解賠償等一切情狀，判處如主文所示之刑，並諭知易科罰金折算之標準，以
    示懲儆。
三、據上論斷，應依刑事訴訟法第二百九十九條第一項前段，刑法第二百八十四條第
    二項前段，刑法第四十一條第一項，罰金罰鍰提高標準條例第一條前段、第二條
    ，判決如主文。
中      華      民      國    九十      年     十二     月     二十     日
         臺灣臺中地方法院交通法庭
                                          法  官  許金樹
右正本證明與原本無異
如不服本判決應於送達後十日內向本院提出上訴狀
                                          書記官
中      華      民      國      九十        年   十二     月    二十四  日
中華民國刑法第一百八十四條第二項前段：
因過失犯第一項之罪者，處六月以下有期徒刑、拘役或三百元以下罰金。


司法院資訊處製作；財團法人民間司法改革基金會備份。
